【裁判字號】    98,訴,774
【裁判日期】    981029
【裁判案由】    毒品危害防制條例
【裁判全文】
臺灣基隆地方法院刑事判決               98年度訴字第774號
公  訴  人  臺灣基隆地方法院檢察署檢察官
被      告  乙○○
                    （另案在臺灣基隆監獄基隆分監執行中）
上列被告因違反毒品危害防制條例案件，經檢察官提起公訴（98
年度撤緩毒偵字第29號），被告於準備程序中就被訴事實為有罪
之陳述，本院合議庭裁定由受命法官獨任進行簡式審判程序，判
決如下：
    主  文
乙○○施用第一級毒品，累犯，處有期徒刑柒月。
    事  實
一、乙○○前因違反肅清煙毒條例及麻醉藥品管理條例等案件，
    經法院分別判處有期徒刑3 年10月、10月、7 月、3 年6 月
    、8 月確定，並經本院以96年度聲減字第306 號裁定減為有
    期徒刑1 年11月、5 月、3 月15日、1 年9 月、4 月，就其
    中之1 年11月及3 月15日，定應執行刑為有期徒刑2 年2 月
    ，其中之1 年9 月、4 月，定應執行有期徒刑2 年，各罪接
    續執行，而於民國96年7 月16日執行完畢出監。另曾因施用
    毒品案件，經本院以92年度毒聲字第61號裁定送觀察、勒戒
    ，執行後因認有繼續施用毒品之傾向，經本院以92年度毒聲
    字第698 號裁定送強制戒治，執行後因認無繼續戒治之必要
    ，復經本院以93年度毒聲字第63號裁定停止戒治，所餘戒治
    期間付保護管束，於93年3 月4 日出戒治所，並於93年8 月
    20日期滿執行完畢，由臺灣基隆地方法院檢察署檢察官以93
    年度戒毒偵字第43號為不起訴處分確定。詎其不知警惕，於
    前次強制戒治執行完畢釋放後5 年內，復基於施用第一級毒
    品海洛因之犯意，於96年9 月19日下午2 時許，在其基隆市
    安樂區○○路153 號4 樓之住處內，以將海洛因摻水置入針
    筒注射於手臂靜脈之方式，施用海洛因1 次。嗣於翌日（20
    日）下午2 時許，在基隆市○○路與深澳坑路口處，因形跡
    可疑，為警攔檢盤查查獲，經其同意採尿送驗結果，呈嗎啡
    陽性反應，而悉上情。
二、案經基隆市警察局第二分局報請臺灣基隆地方法院檢察署檢
    察官偵查後為緩起訴處分，嗣經撤銷緩起訴處分而起訴。
    理  由
一、被告乙○○所犯為死刑、無期徒刑、最輕本刑3 年以上有期
    徒刑以外之罪，亦非屬高等法院管轄之第一審案件，其於準
    備程序進行中，先就被訴事實為有罪之陳述，經告知簡式審
    判程序之旨，並聽取檢察官、被告之意見後，本院合議庭依
    刑事訴訟法第273 條之1 第1 項裁定進行簡式審判程序，是
    本案之證據調查，依同法第273 條之2 規定，不受同法第15
    9 條第1 項、第161 條之2 、第161 條之3 、第163 條之 1
    ，及第164 條至第170 條所規定證據能力認定及調查方式之
    限制，合先敘明。
二、按觀察、勒戒或強制戒治執行完畢釋放後，5 年內再犯毒品
    危害防制條例第10條之罪者，檢察官或少年法院（地方法院
    少年法庭）應依法追訴或裁定交付審理，同條例第23條第 2
    項定有明文。查被告前曾因施用毒品案件，受如事實欄所述
    之觀察、勒戒及強制戒治，於93年3 月4 日出戒治所，並於
    93年8 月20日期滿執行完畢，由臺灣基隆地方法院檢察署檢
    察官以93年度戒毒偵字第43號為不起訴處分確定等情，有臺
    灣基隆地方法院檢察署刑案資料查註紀錄表及臺灣高等法院
    被告前案紀錄表在卷足稽，其於前揭觀察、勒戒及強制戒治
    執行完畢釋放後5 年內，再犯本件施用毒品之罪，依首揭規
    定意旨，自應由檢察官依法追訴，是本件起訴程序並無違誤
    。
三、上揭犯罪事實，業據被告於檢察事務官詢問、本院準備程序
    及審理程序中自白承認，且其所採尿液經送驗結果，確呈嗎
    啡陽性反應，有基隆市警察局第二分局偵辦毒品案件尿液檢
    體對照表、臺灣尖端先進生技醫藥股份有限公司濫用藥物檢
    驗報告附卷可憑。而毒品施用後於尿液、血液中可檢出之最
    大時限，與施用劑量、施用頻率、施用方法、施用者飲水量
    多寡、個人體質、代謝情況、檢體收集時間點及所用檢測方
    法之靈敏度等因素有關，因個案而異，一般於尿液中可檢出
    之最大時限，海洛因為2 至4 天，此有行政院衛生署管制藥
    品管理局92年7 月23日管檢字第0920005609號函釋可查，足
    徵被告之任意性自白確與事實相符。綜上所述，本件事證明
    確，被告犯行堪以認定。
四、查海洛因係屬毒品危害防制條例第2 條第2 項第1 款所列之
    第一級毒品，故核被告所為，係犯毒品危害防制條例第10條
    第1 項之施用第一級毒品罪。被告施用前持有海洛因之低度
    行為，應為施用之高度行為所吸收，不另論罪。被告有如事
    實欄所載之有期徒刑執行紀錄，有前述被告前案紀錄表足參
    ，其於受有期徒刑執行完畢後5 年內，故意再犯本件有期徒
    刑以上之罪，為累犯，應依刑法第47條第1 項規定加重其刑
    。爰審酌被告之教育程度為國中畢業，以往曾有違反肅清煙
    毒條例及麻醉藥品管理條例之前科紀錄，復經觀察、勒戒、
    強制戒治之處遇措施後，猶未能深切體認施用毒品對於自身
    健康之危害，足認其毒癮甚深，而有施以相當時期監禁處遇
    之必要，惟其犯罪手段平和，犯後坦承犯行，態度良好，及
    施用毒品係自戕身心，對於他人並未構成危害等一切情狀，
    量處如主文所示之刑。
據上論斷，應依刑事訴訟法第273 條之1 第1 項、第299 條第 1
項前段，毒品危害防制條例第10條第1 項，刑法第11條前段、第
47條第1 項，判決如主文。
本案經檢察官甲○○到庭執行職務。
中    華    民    國    98    年    10    月    29    日
                  刑事第二庭  法  官  張婷妮
以上正本證明與原本無異。
如不服本判決應於收受送達後10日內向本院提出上訴書狀，並應
敘述具體理由；其未敘述上訴理由者，應於上訴期間屆滿後20日
內向本院補提理由書(均須按他造當事人之人數附繕本)「切勿逕
送上級法院」。
中    華    民    國    98    年    10    月    29    日
                              書記官  簡羽勤
附錄本案論罪科刑法條：
毒品危害防制條例第10條第1項
施用第一級毒品者，處6 月以上5 年以下有期徒刑。


司法院資訊處製作；財團法人民間司法改革基金會備份。
